臺灣臺北地方法院刑事判決　　　九十四年度易字第一六一二號
　　公　訴　人　臺灣臺北地方法院檢察署檢察官
　　被　　　告　丙○○
上列被告因妨害公務等案件，經檢察官提起公訴（九十四年度偵
字第一六０五七號），本院判決如下：
    主  文
丙○○於公務員依法執行職務時，當場侮辱，累犯，處拘役肆拾
日，如易科罰金，以參佰元折算壹日。又以加害生命、身體之事
，恐嚇他人致生危害於安全，累犯，處有期徒刑參月，如易科罰
金，以參佰元折算壹日。
    事  實
一、丙○○前因妨害名譽案件，經臺灣高等法院以九十二年度上
    易字第一二七二號刑事判決判處有期徒刑六月確定，並於民
    國九十三年一月十六日易科罰金執行完畢。丙○○於九十三
    年十二月九日上午十時二十分許，欲進入臺北市○○區○○
    路一二七號臺灣高等法院之際，因認為該法院一樓金屬檢測
    門發生故障，發出錯誤之警示聲響，使其無法通過安全檢查
    ，且不滿當日依法執行法庭大廈檢查哨職務之法警丁○○、
    甲○要求其接受檢查，陳明輝竟基於侮辱公務員之犯意，於
    法警丁○○、甲○依法執行職務時，當場以台語「幹你娘」
    之穢語加以侮辱。復於同年十二月十三日上午十一時許，丙○○欲再度進入臺灣高等法院送狀之際，另基於恐嚇危害安
    全之犯意，對當日執行法庭大廈檢查哨職務之法警丁○○以
    台語恫稱：「你扭傷我手臂，你幾點下班？我要在大門口等
    你，找你算帳，好幹來定孤基」等語，以此加害生命、身體
    之事恐嚇丁○○，使丁○○因而心生畏懼，致生危害於丁○○生命、身體之安全。
二、案經臺灣高等法院告發由臺灣臺北地方法院檢察署檢察官偵
    查起訴。
    理  由
甲、程序部分：
    按除顯有不可信之情況外，公務員職務上製作之紀錄文書、
    證明文書有證據能力，刑事訴訟法第一百五十九條之四第一
    款定有明文，查卷附之臺灣高等法院法警室值勤分配簿（見
    偵卷第二十至二二頁），係臺灣高等法院法警室本於公務員
    職務，就每日值勤法警姓名及所負責勤務而為之連續記載，
    並無顯有不可信之情況，參諸前揭刑事訴訟法之規定，自有
    證據能力，合先敘明。
乙、實體部分：
一、訊據被告丙○○固坦承曾於上開時地因欲進入臺灣高等法院
    ，而與執行檢查勤務之法警丁○○、甲○發生爭執之事實，
    惟矢口否認有何侮辱公務員及恐嚇危害安全犯行，並辯稱：
    九十三年十二月九日那天金屬探測門是因為人為操作才會使
    伊無法通過安全檢查，而且丁○○法警故意刁難檢查伊四次
    ，丁○○要伊把皮帶拿起來檢查，伊就問丁○○是不是要伊
    脫掉內褲，丁○○就將伊多次推出門外，總共推了四次，伊
    是讀書人從未罵過「幹你娘」，至於同年十二月十三日當天
    伊只有對丁○○法警說「我也是憲兵，你不要這麼惡劣，我
    現在跟你吵，你會告我妨害公務，我會等你下班再理論」，
    伊沒有去鬧事或恐嚇丁○○，且證人甲○、乙○○案發當時
    根本不在現場，其證言並不可信，而且該二人之證詞亦與丁○○之證詞多所矛盾，顯見該等證詞均屬偽證云云。本院經
    查：
（一）被告於九十三年十二月九日上午十時二十分許進入臺灣高
      等法院之際與當日上午法庭大廈檢查哨值勤法警丁○○、
      甲○發生衝突之事實，及於同年十二月十三日上午十一時
      許進入臺灣高等法院之際復與當日上午擔任法庭大廈檢查
      哨值勤法警丁○○發生衝突之事實，業據被告供述詳實，
      核與證人丁○○、甲○證述確有分別於上開時地執行法庭
      大廈檢查哨職務等情相符（見偵卷第十二頁及本院卷第一
      ００、一０三頁），並有臺灣高等法院法警室九十三年十
      二月九日及十二月十三日上午之值庭分配簿影本在卷可稽
      （見偵卷第二二頁），是丁○○、甲○為公務員，且於上
      開時地係執行法庭大廈檢查哨職務之事實，首堪認定。
（二）次查，被告於公務員依法執行職務時，當場侮辱之犯行，
      業據證人丁○○於本院審理時證稱：依據法庭大廈管理規
      則，只要人員通過安全檢測門時警鈴發出聲響，就要依規
      定檢查有無金屬物品，（九十三年十二月九日上午十時二
      十分許）被告經過檢測門的時候，檢側門有響，伊請被告
      檢查有無金屬物品，被告態度很兇，拒絕接受檢查，並且
      還用台語罵我們「幹你娘」，當時有同事甲○在場等語綦
      詳（見本院卷第一０一、一０二頁），核與證人甲○於本
      院審理時具結證稱：九十三年十二月九日上午伊值臺灣高
      等法院法庭大廈檢查哨職務，當時有穿著制服，被告進入
      檢查哨時，被告拒絕受檢，還罵三字經，當時有另一位檢
      查哨同仁丁○○在場等語一致（見本院卷第一００頁）。
      故被告九十三年十二月九日於公務員執行職務時當場侮辱
      之犯行，彰彰明甚，被告辯稱未以「幹你娘」侮辱丁○○
      、甲○，及丁○○故意刁難而遭四次推出檢側門云云，尚
      與事實不符，要難信實。
（三）再查，被告雖又辯稱九十三年十二月十三日沒有恐嚇丁○○，且證人乙○○案發當時不在現場，證詞亦與丁○○有
      所矛盾云云，惟丁○○就九十三年十二月十三日案發經過
      ，業於本院審理時證稱：（九十三年）十二月十三日當天
      上午十一點時被告到服務中心，經過大門檢查哨看到伊就
      很生氣用台語對伊說「你扭傷我手臂，你幾點下班，我在
      門口等你，找你算帳，好幹來定孤基」‧‧‧‧伊當時感
      到很害怕等情詳實（見本院卷第一０三頁），復與證人乙○○到庭證述：伊看見被告從大門進來，對著丁○○大聲
      咆哮，並且說「你扭傷我的手臂，讓我受傷，我要找你算
      帳，我要找你定孤基」等情互核一致（見本院卷第一０四
      頁），且參諸上揭臺灣高等法院法警室值庭分配簿影本，
      顯示九十三年十二月十三日上午確由乙○○執行法庭大廈
      檢查哨職務，被告辯稱乙○○當時不在現場係屬偽證云云
      ，顯為臨訟卸責之詞，委無可採。至證人乙○○雖就九十
      三年十二月十三日，被告係先行進入服務中心遞狀或先出
      言恐嚇乙節，所為證述內容雖與證人丁○○之證詞略有出
      入，然審酌證人乙○○於偵審中就被告上開恐嚇安全犯行
      均證述明確，且證人乙○○於本院審理到庭作證時，距離
      案發時已有一年之久，而人之記憶恆隨時間之經過而趨於
      模糊，是尚難僅以此與犯罪事實無直接關係之細節，而否
      定證人乙○○證詞之證明力，故被告以此置辯，亦非可採
      。
（四）又查，被告於九十三年十二月十三日對丁○○以台語恫稱
      ：「你扭傷我手臂，你幾點下班？我要在大門口等你，找
      你算帳，好幹來定孤基」等語，依被告所述內容，其所謂
      算帳方式，係要等待丁○○下班而予以施加有形物理力之
      暴力，衡諸常理，通常人遭陌生人以此危害生命、身體之
      事而予恐嚇，本即會因而心生畏懼，復參酌證人丁○○業
      已證稱：（九十三年十二月十三日）下班的時候，伊有特
      別注意法院門口的狀況，後來伊就從司法院的大門離開等
      語詳實（見本院卷第一０三頁），顯見丁○○確因被告上
      開恫嚇言詞，因而心生畏懼致改變下班離去路線，故丁○○因遭被告以加害生命、身體之事恐嚇，致生危害於安全
      等情，同堪認定。
（五）末查，被告雖向本院聲請傳喚臺灣高等法院法警長以及訴
      訟輔導科科長，惟被告於本院審理時業已陳稱：十二月九
      日當天我大喊救命之後，法警長才出來處理，後來才由訴
      訟輔導科科長處理（見本院卷第一０一頁），足見法警長
      與訴訟輔導科科長均未親眼目睹當日案發情形，至被告前
      去臺灣高等法院遞狀及陳情之經過，尚與本件犯罪之待證
      事項無涉，是上開二證人均無傳喚之必要，併此敘明。
（六）綜上所述，被告所辯均不足採，從而本件事證明確，被告
      犯行洵堪認定，應依法論科。
二、核被告所為，係犯刑法第一百四十條第一項侮辱公務員罪及
    刑法第三百零五條恐嚇危害安全罪。被告所犯上開兩罪，犯
    意各別，行為互殊，應予分論併罰。查被告有如犯罪事實欄
    所載之前案及執行紀錄之事實，有臺灣高等法院被告前案紀
    錄表附卷可稽（見本院卷第六頁），被告於受有期徒刑執行
    完畢後五年內，再犯本件有期徒刑以上之罪，就其所犯上開
    二罪，均應依刑法第四十七條加重其刑。爰審酌被告已有妨
    害名譽之前科，竟不思悔改，而於公務員依法執行職務時以
    粗鄙之字句加以侮辱，及以挑釁威脅之語恐嚇危害他人之生
    命身體之犯罪手段，暨犯罪後卸責之態度等一切情狀，分別
    量處如主文所示之刑，並均諭知易科罰金之折算標準，以示
    懲儆。
據上論斷，應依刑事訴訟法第二百九十九條第一項前段，刑法第
一百四十條第一項、第三百零五條、第四十七條、第四十一條第
一項前段，罰金罰鍰提高標準條例第一條前段，第二條，判決如
主文。
本案經檢察官高怡修到庭執行職務。
中　  華  　民　  國　  九十四  年　十二　月　二十七　日
　　　                　刑事第十庭審判長  法　官丁蓓蓓
                                          法  官林柏泓
                                          法  官劉煌基
上正本證明與原本無異。
如不服本判決，應於判決送達後10日內向本院提出上訴狀（應抄
附繕本）。告訴人或被害人如對於本判決不服者，應具備理由請
求檢察官上訴，其上訴期間之計算係以檢察官收受判決正本之日
期為準。
                                          書記官林妙穗
中　  華  　民　  國　  九十四  年　十二　月　二十七　日
附錄論罪法條：
中華民國刑法第140條
(侮辱公務員公署罪)
於公務員依法執行職務時，當場侮辱，或對於其依法執行之職務
公然侮辱者，處6月以下有期徒刑、拘役或100元以下罰金。對於
公署公然侮辱者亦同。
中華民國刑法第305條
(恐嚇危害安全罪)
以加害生命、身體、自由、名譽、財產之事，恐嚇他人致生危害
於安全者，處 2 年以下有期徒刑、拘役或 300 元以下罰金。
